【裁判字號】    98,交上易,253
【裁判日期】    990126
【裁判案由】    公共危險
【裁判全文】
臺灣高等法院刑事判決               98年度交上易字第253號
上  訴  人
即  被  告  甲○○
選任辯護人  陳緯慶律師
上列上訴人因公共危險案件，不服台灣台北地方法院九十八年度
交易字第三六六號，中華民國九十八年七月三十日第一審判決（
起訴案號：台灣台北地方法院檢察署九十八年度偵字第一三七三
一號），提起上訴，本院判決如下：
    主  文
原判決撤銷。
甲○○服用酒類，不能安全駕駛動力交通工具而駕駛，累犯，處
有期徒刑陸月，如易科罰金，以新台幣壹仟元折算壹日。
    事  實
一、甲○○曾犯四次公共危險案件，最近一次甫於民國九十七年
    七月三十日經台灣板橋地方法院判處有期徒刑六月確定，並
    於九十七年九月十日易科罰金執行完畢。詎甲○○仍不知悔
    悟，又於九十八年五月二十日下午四、五時許，在臺北市○
    ○○路友人家中服用酒類，已達於不能安全駕駛之程度，逕
    駕駛車牌號碼ＣＳ－五一七三號自用小客車在道路上行駛，
    於同日晚間六時許，行經臺北市萬華區環河高架橋往南六一
    號燈桿前，因不勝酒力擦撞前方由趙培國駕駛之車牌號碼九
    八二五－ＶＭ號自用小客車（汽車損壞部分已和解，未據告
    訴），為警獲報前往處理，測得甲○○呼氣酒精濃度高達每
    公升零點八二毫克，始悉上情。
二、案經臺北市政府警察局萬華分局移請臺灣臺北地方法院檢察
    署檢察官偵查起訴。
    理  由
壹、程序方面：
    按被告以外之人於審判外之言詞或書面陳述，除法律有規定
    者外，不得作為證據；又被告以外之人於審判外之陳述，雖
    不符合同法第一百五十九條之一至第一百五十九條之四之規
    定，但經當事人於審判程序同意作為證據，法院審酌該言詞
    陳述或書面陳述作成時之情況，認為適當者，亦得為證據。
    當事人、代理人或辯護人於法院調查證據時，知有第一百五
    十九條第一項不得為證據之情形，而未於言詞辯論終結前聲
    明異議者，視為有前項之同意，刑事訴訟法第一百五十九條
    第一項及第一百五十九條之五分別定有明文。本判決下列所
    引用之各該被告以外之人於審判外之陳述（包含書面陳述）
    ，雖屬傳聞證據，惟當事人於本院審判期日中表示同意作為
    證據方法而不予爭執，本院審酌上開證據資料製作時之情況
    ，尚無違法不當及證明力明顯過低之瑕疵，亦認為以之作為
    證據應屬適當。揆諸前開規定，爰依刑事訴訟法第一百五十
    九條之五規定，認前揭證據資料均有證據能力，先予敘明。
貳、實體方面：
一、上揭事實，迭據上訴人即被告甲○○於偵查、原審及本院審
    理時均坦承不諱（見偵卷第四七至四八頁，原審卷第一一頁
    ，本院卷第六一頁反面），並經證人趙培國陳述當時遭被告
    車輛追撞之車禍（見偵卷第一二至一三頁），經警據報到場
    後，測得被告呼氣酒精濃度為每公升零點八二毫克，此有酒
    精濃度測試單及舉發違反道路交通管理事件通知單附卷足憑
    （見偵卷第一六頁），且被告當時呈現多話、含糊不清之狀
    態，亦有刑法第一百八十五條之三案件測試觀察紀錄表可佐
    （見偵卷第一四頁），復經警製作道路交通事故現場圖、道
    路交通事故補充資料表、談話紀錄表、二車受損照片八張在
    卷可考（見偵卷第三一至三四、三九至四二頁），是被告任
    意性之自白，堪認與事實相符，可以採信。綜上，本案事證
    明確，被告犯行，洵堪認定，自應依法論科。
二、核被告所為，係犯刑法第一百八十五條之三飲酒後駕車罪。
    被告前曾犯四次公共危險案件，最近一次甫於九十七年七月
    三十日經台灣板橋地方法院判處有期徒刑六月確定，並於九
    十七年九月十日易科罰金執行完畢，有臺灣高等法院被告前
    案紀錄表附卷可參（見本院卷第七至八頁），是被告於前次
    徒刑之執行完畢後，五年以內故意再犯本案有期徒刑以上之
    罪，為累犯，應依法加重其刑。
三、原審據以論科，固非無見。惟被告前犯四次公共危險罪，原
    判決記載為三次，自有未當；又被告曾因多次酗酒而觸犯公
    共危險罪，自有探究其是否已酗酒成癮之必要，原審就此未
    予調查，尚有不足。被告以原審量刑太重為由上訴，雖無理
    由，然原審判決既有上揭可議之處，自難以維持，應由本院
    撤銷改判。爰審酌被告前曾四次犯飲酒駕車罪，仍不知悔悟
    而再犯本案相同之罪，及被告犯後坦承犯行、幸未造成人員
    傷亡、犯後態度尚佳，且被告有一對年幼子女正在學就讀中
    （見本院卷第四三、四四頁），家裡經濟仍需倚賴被告維持
    ，其年幼子女仍須被告從旁協助照料；與被告夫妻同住之岳
    母、被告之妻及被告年幼之女，均殷殷告誡被告誡酒，並獲
    得被告本人同意且已開始執行（見本院卷第三七正反面）；
    以及本院將被告送請行政院國軍退除役官兵輔導委員會台北
    榮民總醫院鑑定結果：饒員並無「酒精成癮症候群」及其他
    精神疾患診斷，饒員之使用酒精行為型態並未達酗酒成癮之
    情形，有行政院國軍退除役官兵輔導委員會台北榮民總醫院
    九十八年十一月三十日北總精字第０九八００二五九三九號
    函暨所附精神鑑定報告可佐（見本院卷第五一至五三頁）等
    一切情狀；本院斟酌再三，認犯罪行為人入監服短期自由刑
    ，乃屬刑罰教化方式之最後手段；倘被告犯後能澈底悔悟及
    其家人能從旁督促勉勵，則被告應可避免再犯之虞；而被告
    於本院審理時一再表示徹底悔悟之意，希望能給予最後一次
    悔改之機會，且被告之家庭功能尚屬健全，得以發揮積極矯
    治之功能，從而量處如主文第二項所示之刑，並諭知易科罰
    金折算標準，以啟自新。
據上論斷，應依刑事訴訟法第三百六十九條第一項、第三百六十
四條、第二百九十九條第一項前段，刑法第一百八十五條之三、
第四十七條第一項、第四十一條第一項，判決如主文。
本案經檢察官邱美育到庭執行職務。
中    華    民    國    99    年    1    月    26    日
                  刑事第十七庭  審判長法  官 趙功恆
                                      法  官 陳世宗
                                      法  官 陳憲裕
以上正本證明與原本無異。
不得上訴。
                                      書記官 張玉如
中    華    民    國    99    年    1     月    28    日
附錄：本案論罪科刑法條全文
刑法第一百八十五條之三：
服用毒品、麻醉藥品、酒類或其他相類之物，不能安全駕駛動力
交通工具而駕駛者，處 1 年以下有期徒刑、拘役或科或併科 15
萬元以下罰金。


司法院資訊處製作；財團法人民間司法改革基金會備份。
